【裁判字號】    94,易,2095
【裁判日期】    950111
【裁判案由】    竊盜
【裁判全文】
臺灣臺中地方法院刑事判決              94年度易字第2095號
公  訴  人  臺灣臺中地方法院檢察署檢察官
被      告  癸○○
上列被告因竊盜案件，經檢察官提起公訴（94年度偵字第15803
號），及同署檢察官移送併案審理（94年度偵字第15828號、第
17468號、第19424號），嗣經本院合議庭裁定由受命法官獨任行
簡式審判程序，本院判決如下：
    主    文
癸○○連續踰越安全設備竊盜，累犯，處有期徒刑壹年陸月，扣
案之鑰匙壹支沒收。
    犯罪事實
一、癸○○曾於民國85、86年間犯偽造有價證券罪，經臺灣高等
    法院臺中分院於88年11月8日判處有期徒刑2年6月確定；復
    於88年間犯搶奪罪，經本院於89年1月17日判處有期徒刑1年
    確定；嗣所犯之前開二罪經定應執行有期徒刑3年4月，於91
    年2月6日假釋出監，指揮書執畢日期為92年1月7日，惟其於
    假釋期間另於91年間犯竊盜罪，經本院判處有期徒刑1年8月
    ，上訴後經臺灣高等法院臺中分院於92年4月1日駁回上訴確
    定，前開假釋乃經依法撤銷，於92年入監執行殘刑，嗣並接
    續執行前揭竊盜罪刑，於94年5月31日縮刑期滿執行完畢。
    詎仍不知悛悔警惕，復意圖為自己不法之所有，並基於概括
    犯意，為以下之竊盜犯行：
（一）癸○○於94年9月上旬某日，至臺中市○○街239之1號對
      面之「鉦陽鐵板」，徒手竊得工廠負責人丙○○所有之鐵
      板、鐵條一批後變賣求現，嗣經警循線查獲。
（二）癸○○與傅暐哲（由檢察官另案偵查），基於共同意圖為
      自己不法所有之犯意聯絡，於94年9月18日18時許，共乘
      車牌號碼TFF-409號輕型機車，至臺中縣太平市○○路300
      巷7號壬○○住處，共同徒手竊取白鐵門2扇，得手後由傅
      暐哲載到資源收回場變賣，癸○○分得新臺幣（下同）30
      0元。
（三）癸○○於94年9月21日9時30分，在臺中縣太平市○○○路
      126 號前，以自備之鑰匙1支，竊取庚○○所有之車牌號
      碼TJH-756號輕型機車1部，作為代步之交通工具，嗣於同
      年月27日9時30分許為警查獲，並扣得其所有供竊盜用之
      鑰匙1支。
（四）癸○○夥同傅暐哲、乙○○（已由本院先行審結，判處有
      期徒刑8月)，共同基於意圖為自己不法所有之犯意聯絡，
      於94年10月1日12時30分，共同侵入臺中市○區○○街179
      號無人居住之鐵工廠建築物內（無故侵入他人建築物部分
      未據告訴），徒手竊取甲○○所有之焊材4捲（價值約8千
      元），得手後旋以機車載運至臺中市○區○○街384號旁
      之勝裕商行，以4,800元之價格售予不知情之許順情。
（五）癸○○復與乙○○共同承續前揭犯意，於94年10月1日18
      時30分，共同侵入上址無人居住之鐵工廠建築物內（無故
      侵入他人建築物部分未據告訴），徒手竊取甲○○所有之
      機械零件15個（價值約2萬2千5百元），2人得手後（已置
      入塑膠袋中）離去之際，適於同日19時10分許，為巡邏員
      警發現當場查獲。
（六）癸○○於94年11月19日9時許，踰越樓梯間窗戶（安全設
      備）侵入臺中縣太平市○○路○段53巷41之1號2樓住宅內
      （無故侵入他人住宅部分未據告訴），徒手竊取辛○○所
      有之OLYMPUS相機1臺（價值約2萬元），得手後旋將相機
      攜至臺中市○區○○路上跳蚤市場，售予不知情之人。
（七）癸○○於94年11月20日14時許，持卡片破壞喇叭門鎖（為
      門扇之一部分），進入臺中縣太平市○○路○段53巷13之
      4 號5樓（無故侵入他人住宅部分未據告訴），徒手竊得
      己○○所有DVD光碟機2臺（價值約4千元）。
（八）癸○○於94年11月20日15時許，踰越樓梯間窗戶（安全設
      備）侵入同址33之4號5樓（無故侵入他人住宅部分未據告
      訴），徒手竊取丁○○母親所有之紅寶石戒指、紫水晶戒
      指、綠水晶戒指、綠色心型戒指各1只，心型戒指3只，佛
      像胸針2枚，髮晶墜子、珍珠墜子各2只，印章包1個，白
      金珍珠K金項鍊6條等物（價值約3萬元），嗣於同日19時
      許，在臺中縣太平市○○路○段67巷55號前，因警見其形
      跡可疑加以盤查時，當場自其身上取出丁○○母親所有上
      揭財物一批，並於臺中縣太平市○○路○段53巷13之4號頂
      樓，起出己○○所有DVD光碟機2台，始悉上情。
二、案經臺中市警察局第三分局、臺中縣警察局霧峰分局分別報
    請臺灣臺中地方法院檢察署檢察官偵查起訴及移送併案審理
    。
    理    由
一、訊據被告癸○○對於上開事實坦承不諱，核與被害人甲○○
    、壬○○、庚○○、丙○○、辛○○、己○○於警詢時指述
    ，證人張芳達、丁○○於警詢時之證述、證人許順情於偵查
    中結證之情節相符，復有贓物領據、現場圖、車輛協尋電腦
    輸入單、車輛車牌失竊作業－查獲車輛認可資料表及照片等
    資料附卷可稽，並有扣案之鑰匙1支足資佐證，事證明確，
    被告犯行堪以認定。
二、核被告所為，就犯罪事實欄第1段之（一）、（二）、（三
    ）、（五）部分，均係犯刑法第320條第1項之普通竊盜罪；
    就（四）部分，係犯刑法第321條第1項第4款結夥三人以上
    竊盜罪；就（六）、（八）部分，係犯刑法第321條第1項第
    2款踰越安全設備竊盜罪；就（七）部分，係犯刑法第321條
    第1項第2款毀壞門扇竊盜罪。被告前後多次普通竊盜及加重
    竊盜犯行，時間緊接，所犯為構成要件相同之罪名，顯係基
    於概括犯意反覆為之，為連續犯，應依刑法第56條之規定，
    論以前開（八）情節較重之踰越安全設備竊盜罪（該次所竊
    取之財物價值較高），並加重其刑。查被告曾於85、86年間
    犯偽造有價證券罪，經臺灣高等法院臺中分院於88年11月8
    日判處有期徒刑2年6月確定；復於88年間犯搶奪罪，經本院
    於89年1月17日判處有期徒刑1年確定；嗣所犯之前開二罪經
    定應執行有期徒刑3年4月，於91年2月6日假釋出監，指揮書
    執畢日期為92年1月7日，惟其於假釋期間另於91年間犯竊盜
    罪，經本院判處有期徒刑1年8月，上訴後經臺灣高等法院臺
    中分院於92年4月1日駁回上訴確定，前開假釋乃經依法撤銷
    ，於92年入監執行殘刑，嗣並接續執行前揭竊盜罪刑，於94
    年5月31日縮刑期滿執行完畢之事實，業據被告於本院審理
    時供承在卷，並有臺灣高等法院被告前案紀錄表、臺灣臺中
    地方法院檢察署刑案資料查註紀錄表附卷可稽，其於有期徒
    刑執行完畢後，5年以內再犯本件有期徒刑以上之罪，為累
    犯，應依刑法第47條之規定加重其刑，並依法遞加重之。被
    告所為前揭犯罪事實欄第1段（一）、（二）、（三）、（
    六）、（七）、（八）所示之竊盜犯行，雖未據起訴，惟與
    其前開已起訴經論罪科刑之犯罪事實欄第1段（四）、（五
    ）竊盜犯行，有連續犯之裁判上一罪關係，為起訴效力所及
    ，自應併予審理。爰審酌被告有竊盜前科，未能悔改，仍一
    再行竊，且被告正值年青力壯之青年時期，不思勤奮工作以
    賺取應得之報酬，竟一再以不勞而獲之手段取得他人財物，
    惡性非輕，所竊盜之財物價值不菲，惟所竊取之財物部分已
    由被害人領回，且犯後坦承犯行，態度良好等一切情狀，量
    處如主文所示之刑，以資懲儆。扣案之鑰匙1支，係被告所
    有供其行竊前開機車所用之物，業據其於本院審理時供承在
    卷，應依刑法第38條第1項第2款之規定宣告沒收。
據上論斷，應依刑事訴訟法第273條之1第1項、第299條第1項前
段，刑法第28條、第56條、第321條第1項第2款、第47條、第38
條第1項第2款，判決如主文。
本案經檢察官戊○○到庭執行職務。
中    華    民    國    95    年    1    月    11    日
                  刑事第十四庭     法  官  黃渙文
以上正本證明與原本無異。
如不服本判決，應於收受送達後10日內向本院提出上訴書狀（應
附繕本）。
                                   書記官  蔡宜林
中    華    民    國    95    年    1    月    11    日
附錄本案論罪科刑法條全文
刑法第三百二十一條
犯竊盜罪而有左列情形之一者，處六月以上、五年以下有期徒刑
：
一、於夜間侵入住宅或有人居住之建築物、船艦或隱匿其內而犯
    之者。
二、毀越門扇、牆垣或其他安全設備而犯之者。
三、攜帶兇器而犯之者。
四、結夥三人以上而犯之者。
五、乘火災、水災或其他災害之際而犯之者。
六、在車站或埠頭而犯之者。
前項之未遂犯罰之。


司法院資訊處製作；財團法人民間司法改革基金會備份。
